【裁判字號】    97,簡上,114
【裁判日期】    971016
【裁判案由】    損害賠償
【裁判全文】
臺灣高雄地方法院民事判決             97年度簡上字第114號
上  訴  人  乙○○
            丙○○
共      同
訴訟代理人  洪千琪律師
被上訴人    漢神不動產仲介經紀業有限公司
法定代理人  丁○○
訴訟代理人  戊○○
上列當事人間請求損害賠償事件，上訴人對於民國96年12月4日
本院96年度雄簡字第6120號第一審判決提起上訴，本院於民國97
年10月2 日言詞辯論終結，判決如下：
    主  文
原判決關於命上訴人給付超過新台幣貳拾伍萬柒仟捌佰柒拾元及
其利息部分及該部分訴訟費用負擔之裁判均廢棄。
上開廢棄部分，被上訴人第一審之訴駁回。
上訴人其餘上訴均駁回。
第一、二審訴訟費用由上訴人連帶負擔十分之八，餘由被上訴人
負擔。
    事實及理由
壹、程序部分：
  (一)按第二審為訴之變更或追加，非經他造同意，不得為之，但
    請求之基礎事實同一者、擴張或減縮應受判決事項之聲明者
    ，不在此限，民事訴訟法第446 條第1 項、第255 條第1項
    第2 款、第3 款定有明文。又所謂請求之基礎事實同一，係
    指變更或追加之訴與原訴之主要爭點有其共同性，各請求利
    益之主張在社會生活上可認為同一或關連，而就原請求之訴
    訟及證據資料，於審理繼續進行在相當程度範圍內具有同一
    性或一體性，得期待於後請求之審理予以利用，俾先後兩請
    求在同一程式得加以解決，避免重複審理，進而為統一解決
    紛爭者，即屬之。
  (二)上訴人乙○○就反訴部分依據僱傭契約法律關係，於原審原
    請求被上訴人即反訴被告給付新台幣（下同）100,040 元及
    自反訴狀繕本送達翌日起至清償日止，按年息百分之5 計算
    之利息。原審駁回上訴人乙○○之反訴，上訴人乙○○不服
    提起上訴，嗣於本院變更其聲明請求被上訴人給付19,399元
    及自反訴狀送達翌日起至清償日止，按年息百分之5 計算之
    利息。上訴人乙○○反訴請求之變更核屬減縮應受判決事項
    之聲明，揆諸前揭規定，應予准許。
  (三)上訴人乙○○原反訴依其與被上訴人間之僱傭契約請求被上
    訴人給付佣金及法定遲延利息。原審為上訴人敗訴之判決，
    上訴人不服提起上訴，並於本院主張：訴外人庚○○僅願支
    付5 萬元服務費係被上訴人服務不佳所致，上訴人乙○○因
    此受有不能收取佣金之損害，爰以同一之聲明併依侵權行為
    法律關係追加請求。惟上訴人乙○○原以僱佣契約法律關係
    請求，核與其追加之侵權行為損害賠償請求之爭點，並無共
    同性，無法期待原請求佣金之訴訟資料於後請求侵權行為損
    害賠償之審理繼續利用。揆諸首開說明，上訴人乙○○追加
    之訴與原訴非基於同一之基礎事實，不應准許。上訴人乙○○上開訴之追加不合法，經本院另以裁定駁回其訴之追加，
    本院僅就上訴人乙○○依僱傭契約法律關係之請求予以審酌
    ，核先敘明。
貳、本訴部分：
一、被上訴人起訴主張：上訴人乙○○受僱於被上訴人擔任不動
    產仲介經紀人，被上訴人於民國96年2 月2 日與訴外人黃鳴
    慧簽訂專任委託銷售契約書（下稱系爭委銷契約），約定由
    被上訴人代售黃鳴慧所有坐落高雄市○○區○○段9 小段11
    15之2 地號土地及其上同段5252號建物（門牌號碼高雄市○○區○○路650 號之1 ，以下合稱系爭房地），黃鳴慧應於
    系爭房地出售時給付被上訴人以成交總價百分之4 計算之服
    務費，並由上訴人乙○○擔任系爭委銷契約之經紀營業員。
    嗣被上訴人仲介訴外人庚○○與黃鳴慧於96年5 月16日簽約
    買賣系爭房地，成交總價為8,200,000 元，被上訴人依約得
    向黃鳴慧收取328,000 元之服務費，詎上訴人乙○○未經被
    上訴人同意，於96年5 月16日擅自與黃鳴慧約定不收取前揭
    服務費，並將之記載於預蓋被上訴人印章之「委託銷售/出
    租契約內容變更同意書」（下稱內容變更同意書），致被上
    訴人喪失對黃鳴慧之服務費請求權。被上訴人自得請求上訴
    人乙○○賠償被上訴人所受服務費之損失。又上訴人丙○○
    係上訴人乙○○之保證人，並已拋棄先訴抗辯權，亦應負賠
    償責任，為此依民法第184 條第1 項、第227 條、第544 條
    之規定、保證契約及不真正連帶之法律關係提起本訴，並於
    原審聲明：(一)上訴人應給付被上訴人328,000 元及自起訴狀
    繕本送達翌日即96年7 月27日起至清償日止，按年息百分之
    5 計算之利息；(二)前項所命給付，於上訴人其中一人為給付
    時，另一人於清償範圍內同免其責任；(三)願供擔保，請准宣
    告假執行。
二、上訴人則以：上訴人乙○○係因庚○○之出價未達黃鳴慧委
    託出售之價格10,800,000元，為促成交易，始於事前徵得訴
    外人戊○○之同意，與黃鳴慧協調不收取服務費，而以
    8,200, 000元之價格達成交易，故上訴人乙○○並無擅自對
    黃鳴慧免除服務費之情事，則被上訴人自無權請求賠償等語
    置辯，並於原審聲明：被上訴人之訴駁回。
三、原審審理結果，判決：(一)上訴人乙○○或丙○○應給付被上
    訴人269,003 元及自96年11月21日起至清償日止，按年息百
    分之5 計算之利息。(二)前項所命給付，於上訴人其中一人為
    給付時，另一人於清償範圍內同免其責任。(三)被上訴人其餘
    之訴駁回。(四)訴訟費用由上訴人連帶負擔10分之8 ，餘由被
    上訴人負擔。上訴人就其敗訴部分不服，提起上訴，聲明：
    (一)原判決廢棄。(二)廢棄部分，被上訴人第一審之訴駁回。被
    上訴人則請求駁回上訴。被上訴人就原審判決敗訴部分，未
    提起上訴。
參、反訴部分：
一、上訴人乙○○反訴主張：其受僱於被上訴人擔任不動產仲介
    經紀人，其仲介庚○○向黃鳴慧買受系爭房地，庚○○即應
    給付以成交總價8,200,000 元之百分之2 計算之服務費164,
    000 元，庚○○雖僅實付50,000元之服務費，然依兩造間之
    僱傭契約，上訴人乙○○應可分得實收服務費扣除稅金及公
    績金（共百分之8.5） 後，其中百分之61關於開發部分（百
    分之60）一半之佣金8,372 元、行銷部分（百分之40）全部
    佣金11,162元，爰依僱傭契約之法律關係提起反訴，並於原
    審聲明：被上訴人應給付上訴人乙○○19,399元及自反訴狀
    繕本送達翌日起至清償日止，按年息百分之5 計算之利息。
二、被上訴人對上訴人乙○○反訴主張則以：庚○○雖與上訴人
    乙○○之委託銷售客戶黃鳴慧簽訂買賣契約，惟因庚○○認
    為上訴人乙○○服務不佳，僅願給付5 萬元之服務費，且上
    訴人乙○○與甲○○同為開發人員，上訴人乙○○應與甲○○平分開發部分之佣金，至於行銷部分之佣金，因庚○○原
    係訴外人辛○○之客戶，依被上訴人公司行政管理規章行銷
    管理章情形3 所規定，行銷部分之佣金，應由辛○○取得，
    又縱上訴人乙○○反訴主張為有理由，被上訴人亦得以其對
    上訴人之本訴請求為抵銷等語為辯，並於原審聲明：上訴人
    之反訴駁回。
三、原審審理結果，判決上訴人乙○○之反訴全部敗訴，上訴人
    乙○○不服，提起上訴，請求：(一)原判決廢棄。(二)廢棄部分
    ，被上訴人應給付被上訴人乙○○19,399元及自反訴狀繕本
    送達翌日（即96年9 月12日）起至清償日止，按年息百分之
    5 計算之利息。被上訴人則請求駁回上訴。
肆、兩造不爭執事實：
一、被上訴人與黃鳴慧於96年2 月2 日簽訂專任委託銷售契約書
    ，約定由被上訴人代售黃鳴慧所有之系爭房地，黃鳴慧則應
    於系爭房地出售時給付被上訴人以成交總價百分之4 計算之
    服務費。上訴人乙○○、甲○○均為系爭委銷契約之經紀營
    業員。
二、上訴人乙○○於96年4 月16日與黃鳴慧簽定內容變更同意書
    （編號V0000000），約定系爭房地委託售價為9,000,000 元
    ，黃鳴慧免付服務費，嗣於同年5 月16日簽訂內容變更同意
    書（編號V0000000），約定系爭房地委託售價為8,200,000
    元，黃鳴慧免付服務費。
三、系爭房地於96年5 月16日由庚○○以8,200,000元買受。
四、佣金之計算係以實收服務費扣除百分之7.5 之稅金及百分之
    1 之公積金後，被上訴人取得百分之39，其餘百分之61由開
    發人員領取開發佣金百分之60，行銷人員領取行銷佣金百分
    之40。
五、庚○○給付服務費50,000元，其中開發人員得分配之佣金為
    16,745元，行銷人員得分配之佣金為11,162元。上訴人乙○○與甲○○各可取得開發佣金2 分之1 即8,372 元。
伍、本件爭執事項：
一、本訴部分：被上訴人是否同意系爭房地以8,200,000 元成交
    時，黃鳴慧得免給付服務費？被上訴人請求上訴人賠償黃鳴
    慧未給付之服務費，有無理由？
二、反訴部分：上訴人乙○○是否能向被上訴人請求庚○○給付
    之服務費50,000元中之行銷佣金11,162元？
三、被上訴人以本訴之請求抵銷上訴人反訴之請求後，被上訴人
    及被上訴人各得請求之金額為何？
陸、得心證理由：
一、本訴部分：被上訴人是否同意系爭房地以8,200,000 元成交
    時，黃鳴慧得免給付服務費？被上訴人請求上訴人賠償黃鳴
    慧未給付之服務費，有無理由？
  (一)按當事人主張有利於己之事實者，就其事實有舉證之責任，
    民事訴訟法第277 條定有明文。再按原告於起訴原因已有相
    當之證明，而被告於抗辯事實並無確實證明方法，僅以空言
    爭執者，當然認定其抗辯事實之非真正，而應為被告不利益
    之裁判。各當事人就其所主張有利於己之事實，均應負舉證
    之責，故一方已有適當之證明者，相對人欲否認其主張，即
    不得不更舉反證（最高法院18年度上字第1679號、19年度上
    字第2345號判例參照）。
  (二)被上訴人主張其與黃鳴慧於96年2 月2 日簽訂專任委託銷售
    契約書，約定由被上訴人代售黃鳴慧所有之系爭房地，黃鳴
    慧則應於系爭房地出售時給付被上訴人以成交總價百分之4
    計算之服務費，業據被上訴人提出專任委託銷售契約書為憑
    （原審卷第8 至10頁），上訴人對此亦不爭執，堪信為真實
    。證人黃鳴慧並到庭證稱：約定系爭房地委託售價變更為8,
    200,000 ，且不收服務費等節，均係與上訴人乙○○洽談等
    語（原審卷第87頁）。上訴人雖辯稱上訴人乙○○已徵得店
    長戊○○同意黃鳴慧無庸按約給付服務費等情，惟被上訴人
    否認之。則依前述說明，上訴人乙○○就此一有利於己之事
    實，自應負舉證之責。
  (三)上訴人乙○○雖以其於96年4 月16日與黃鳴慧簽定內容變更
    同意書（編號V0000000），約定系爭房地委託售價為9,000,
    000 元，黃鳴慧免付服務費，並將該內容變更同意書繳還被
    上訴人，嗣於96年5 月3 日委託期限屆滿，被上訴人又要求
    上訴人乙○○與黃鳴慧續約，足見被上訴人於96年4 月16日
    即知悉委託銷售契約內容已變更為黃鳴慧免付服務費，並同
    意此情云云為辯。然內容變更同意書係預先蓋好被上訴人之
    公司及法定代理人印章，業務人員領用填載後，繳交予被上
    訴人公司助理歸檔之事實，已為兩造所不爭執。上訴人乙○○並未舉證證明其領用編號V0000000內容變更同意書填載後
    ，繳還助理歸檔、助理已將內容變更同意書之內容轉知被上
    訴人之事實，亦無證據證明助理有代理被上訴人收受繳回之
    內容變更同意書意思表示之權限、被上訴人已知悉上訴人乙○○於96年4 月16日與黃鳴慧簽訂之內容變更同意書上記載
    之內容等情，自不得據此認定被上訴人已知悉編號V0000000
    號內容變更同意書之內容。被上訴人雖於96年5 月3 日委託
    期限屆滿時要求上訴人乙○○與黃鳴慧續約，然上訴人乙○○既無法證明被上訴人於96年4 月16日已知悉上訴人乙○○
    與黃鳴慧簽訂內容變更同意書約定黃鳴慧無庸給付服務費之
    事實，自難僅憑被上訴人要求上訴人乙○○與黃鳴慧續約之
    事實，遽認被上訴人已同意上訴人乙○○與黃鳴慧約定無庸
    給付服務費。上訴人辯稱被上訴人已經同意黃鳴慧無庸給付
    服務費云云，自無可採。
  (四)上訴人另辯稱：上訴人乙○○事前已徵得戊○○同意黃鳴慧
    無庸給付服務費等語。惟上訴人乙○○先辯稱有徵得戊○○
    及丁○○之同意（原審96年9 月11日言詞辯論筆錄），嗣又
    改稱僅徵得戊○○之同意等語（原審96年11月20日言詞辯論
    筆錄），其所辯前後不一，且均未舉證以實其說，亦難遽採
    。參以上訴人辯稱上訴人乙○○係在96年5 月16日黃鳴慧與
    庚○○簽訂買賣契約當天向戊○○報備本件不收服務費等語
    （原審96年11月20日言詞辯論筆錄），惟觀諸上訴人乙○○
    與黃鳴慧於96年4 月16日第1 次簽訂內容變更同意書時，即
    已載明「實收玖佰萬元整包含代書費、增值稅。服務報酬費
    （不包含）」等語，此有編號V0000000號內容變更同意書1
    紙在卷可稽，足見上訴人乙○○早於96年4 月16日即與黃鳴
    慧約定無庸給付服務費，其辯稱嗣後於96年5 月16日有向戊○○報備不收服務費等語，即難採信。再衡情，被上訴人以
    仲介買賣房屋為業，於接受出賣人委託銷售房屋時，須先支
    出刊登報紙、懸掛帆布等廣告費用及營運成本，如未能於委
    託期間內售出房屋，即不得對出賣人收取任何費用；反之，
    被上訴人須於委託期間內售出房屋，始得對出賣人及買受人
    分別收取以成交總價百分之4 及百分之2 計算之服務費，故
    被上訴人對出賣人所收取之服務費實為公司之主要獲利來源
    ，雖有可能為促成交易而調降服務費，惟應不致任意同意免
    除全部服務費，否則被上訴人即有導致營運虧損之虞。是以
    ，戊○○身為被上訴人之店長，是否願意於支出廣告成本並
    盡力撮合交易後，同意黃鳴慧無庸給付服務費，顯非無疑。
    則綜上各節以觀，上訴人辯稱上訴人乙○○係徵得戊○○同
    意後始免除黃鳴慧之服務費等語，不足採信。至上訴人於原
    審另以證人黃鳴慧、黃千賢及陳淑玲之證詞為憑，惟該等證
    人均無法證明戊○○有同意上訴人乙○○與黃鳴慧約定免收
    服務費之事實，自不足為有利於上訴人之認定。
  (五)上訴人乙○○為被上訴人之受僱人，應忠實執行職務，依被
    上訴人之指示以善良管理人之注意處理業務，其明知依被上
    訴人之規定，須事先徵得戊○○或丁○○之同意始得免除黃
    鳴慧給付服務費之義務，竟擅自為之，致被上訴人受有無法
    向黃鳴慧收取服務費之損害，則上訴人乙○○違反僱傭契約
    之忠誠義務，損及被上訴人之利益，核屬兩造間僱傭契約不
    完全給付之債務不履行，依民法第220 條第1 項規定，應就
    其故意行為負責，則依同法第227 條第2 項規定，自應就被
    上訴人之損失負損害賠償責任。又上訴人丙○○為乙○○之
    保證人，並已拋棄先訴抗辯權，有保證書1 紙存卷可查（原
    審卷第16頁）。是以，被上訴人依債務不履行、保證及不真
    正連帶債務之法律關係，請求上訴人應賠償其損害，即屬有
    據。又系爭房地之成交總價為8,200,000 元，則被上訴人原
    得向黃鳴慧收取之服務費為328,000 元（計算式：8,200,00
    0 ×4%＝328,000） 。惟因被上訴人無法向黃鳴慧收取上開
    款項之同時，亦無庸給付上訴人乙○○傭金，此部分即為被
    上訴人減省之費用，自應予扣除。而依被上訴人之傭金計算
    標準，係以實收金額扣除百分之7.5 稅金及百分之1 公積金
    共計百分之8.5 之金額後，由被上訴人領取其中百分之39
    ，其餘百分之61由開發人員領取開發佣金百分之60、行銷人
    員領取行銷佣金百分之40。因上訴人乙○○與甲○○同為黃
    鳴慧委託銷售契約之經紀人，應各領取開發佣金金額2 分之
    1 ，故上訴人乙○○之傭金即為54,922元｛計算式：【328,
    000 －（328,000 ×8.5%）】×61% ×60% ÷2 ＝54,922｝
    ，則被上訴人得請求上訴人賠償之金額即為273,078 元（計
    算式：328,000 －54 ,922 ＝273,078） 。
  (六)綜上所述，被上訴人依債務不履行、保證及不真正連帶債務
    之法律關係，請求上訴人乙○○或丙○○給付273,078 元，
    為有理由。另按給付無確定期限者，債務人於債權人得請求
    給付時，經其催告而未為給付，自受催告時起，負遲延責任
    ，為民法第229 條第2 項前段所明定，故上訴人應自收催告
    時起，負遲延責任，被上訴人請求就上開損害賠償額即273,
    078 元，自起訴狀繕本送達翌日即96年7 月27日起算遲延利
    息，應屬有據。是被上訴人請求上訴人給付273,078 元及自
    96 年7月27日起至清償日止，按年息百分之5 計算之利息，
    為有理由，應予准許。逾此部分之請求，則無理由。
  (七)被上訴人依據民法第184 條第1 項、第227 條、第544 條、
    保證即不真正連帶法律關係請求上訴人負損害賠償責任，此
    種起訴之型態，學說上稱為訴之重疊合併，訴訟標的雖有數
    項，而僅有單一之聲明，法院應就原告所主張之數項標的逐
    一審判，如其中一項請求為有理由，即可為原告勝訴之判決
    ，就他項標的無須更為審判，法院如就數項標的同時判決，
    則為法所不許。本院既認被上訴人得依債務不履行、保證及
    不真正連帶之法律關係請求損害賠償，依上說明，即無再就
    侵權行為損害賠償之法律關係予以審酌之必要，併此敘明。
二、反訴部分：上訴人乙○○是否能向原告請求庚○○給付之服
    務費5 萬元中之行銷佣金11,162元？
  (一)上訴人乙○○反訴主張系爭房地委託銷售時，係由甲○○與
    上訴人乙○○一同與黃鳴慧簽訂專任委託銷售契約書，惟事
    後銷售業務係由其仲介庚○○向黃鳴慧購買系爭房地，故上
    訴人乙○○得請求被上訴人給付庚○○給付之服務費中之行
    銷佣金11,162元，被上訴人否認之，並以：庚○○最初由辛○○帶看系爭房地，上訴人乙○○搶辛○○之客戶，故行銷
    佣金應由辛○○取得等語為辯。
  (二)經查：證人庚○○到庭證稱：伊於96年4 月間最初撥打系爭
    房地銷售電話詢問，由辛○○帶領伊去看系爭房地，因為價
    錢太高，後來並未繼續聯絡，之後伊又看到系爭房地銷售廣
    告，再次打電話詢問，由上訴人乙○○接洽，因上訴人乙○○表示屋主想要跟伊一同去看屋，遂復由上訴人乙○○帶領
    去看屋，伊向上訴人乙○○表示曾由辛○○帶看系爭房地，
    但未向上訴人乙○○表示要指定由辛○○仲介等語（本院卷
    第83頁背面、第107 頁、第108 頁背面），衡情，庚○○與
    兩造佣金分配並無利害關係，其證詞應屬客觀中立而值採信
    。是以，庚○○原係蔡惠琪之客戶，於96年4 月間曾由辛○○帶看系爭房地，但未成交，嗣庚○○另撥電話詢問，由上
    訴人乙○○接洽時，庚○○並未表示要指定由辛○○仲介，
    嗣由上訴人乙○○仲介庚○○與黃鳴慧買賣系爭房地之事實
    ，應可認定。
  (三)被上訴人行政管理規章行銷管理章第3 之2 條情形2 規定：
    若客戶有言明看過同一案件，但客戶不要向A 同事購買，且
    已超過15天至30天（含）由B 同事成交，業績分配為A 同事
    百分之10，B 同事百分之90（超過此時間A 同事無業績），
    有行政管理規章在卷可按（本院卷第23頁）。本件庚○○雖
    於96年4 月間曾經辛○○帶看系爭房地，係辛○○之客戶，
    惟庚○○嗣另與上訴人乙○○接洽時，固表示曾經由辛○○
    帶看過，然並未指定由辛○○仲介，已如前述，而系爭房地
    於96年5 月16日仲介成交，亦有不動產買賣契約書可憑。足
    認系爭房地仲介成交距離辛○○帶庚○○看屋至少已超過16
    天。證人己○○亦到庭證稱：庚○○在簽訂買賣契約之前1
    個多月，曾到被上訴人公司去看房子，但沒有談成等語（原
    審卷第105 頁），足見系爭房地成交距離辛○○帶庚○○看
    屋已超過30日，故庚○○給付之服務費關於行銷部分之佣金
    11,162元，上訴人乙○○可分得全額11,162元，應可認定。
  (四)上訴人乙○○就庚○○給付之50,000元服務費應可分得開發
    佣金8,372 元，已為兩造所不爭執。上訴人乙○○得請求上
    訴人給付11,162元之行銷佣金，亦如前述。上訴人乙○○合
    計得分得之開發、行銷佣金共計19,534元，上訴人乙○○僅
    聲明請求19,399元，自屬有據，應予准許。另按給付無確定
    期限者，債務人於債權人得請求給付時，經其催告而未為給
    付，自受催告時起，負遲延責任，為民法第229 條第2 項前
    段所明定，故被上訴人應自收催告時起，負遲延責任，上訴
    人乙○○反訴請求上開佣金19,399元，自反訴狀繕本送達翌
    日即96年9 月12日起算遲延利息，應屬有據，逾此部分之請
    求，則無理由。
三、被上訴人以本訴之請求抵銷上訴人反訴之請求後，被上訴人
    及被上訴人各得請求之金額為何？
    按二人互負債務，而其給付種類相同，並均屆清償期者，各
    得以其債務，與他方之債務，互為抵銷，民法第334 條第1
    項前段定有明文。本件被上訴人得請求乙○○或丙○○給付
    273,078 元及自96年7 月27日起至清償日止，按年息百分之
    5 計算之利息；反訴原告得請求反訴被告給付19,399元及自
    96年9 月12日起至清償日止，按年息百分之5 計算之利息，
    業如前述，則計算至被上訴人主張抵銷時即96年11月20日止
    ，被上訴人得請求之利息為4,377 元（計算式：273,078 ×
    5%×11 7/365＝4,377 ，元以下四捨五入）；被上訴人得請
    求之利息為186 元（計算式：18,418×5%×70/365＝177 ，
    元以下四捨五入），故經被上訴人主張抵銷後，被上訴人所
    得請求上訴人給付之金額即為257,870 元及自96年11 月20
    日起至清償日止，按年息百分之5 計算之利息。
柒、綜上所述，被上訴人依債務不履行、保證及不真正連帶債務
    之法律關係，請求上訴人給付273,078 元及自96年7 月27日
    起至清償日止，按年息百分之5 計算之利息，為有理由。上
    訴人反訴依僱傭契約之法律關係，請求被上訴人19,399元及
    自96年9 月12日起算按年息百分之5 計算之利息為有理由。
    被上訴人依據其本訴之請求主張抵銷，亦有理由，則被上訴
    人於抵銷後請求上訴人給付257,870 元及自96年11月20日起
    至清償日止，按年息百分之5 計算之利息，為有理由，應予
    准許，逾此範圍之請求，為無理由，應予駁回。上訴人乙○○反訴之請求，因抵銷而消滅，亦應予駁回。原審認定上訴
    人乙○○反訴得請求8,372 元及自96年9 月12日起至清償日
    止，按年息百分之5 計算利息，並與被上訴人本訴請求抵銷
    後，判命上訴人給付上訴人269,003 元及自96年11月20日起
    至清償日止，按年息百分之5 計算之利息。就原審判命上訴
    人給付超過257,870 元及遲延利息部分，上訴意旨求予廢棄
    改判，為有理由，爰由本院予以廢棄改判如主文第2 項所示
    。至於上訴人之請求不應准許部份，原判決為上訴人敗訴之
    判決，於法尚無不合，上訴意旨求予廢棄改判，為無理由，
    應駁回其上訴。
捌、本件事證已臻明確，兩造其餘攻擊防禦方法或舉證，經審酌
    後，認與判決結果不生影響，爰不逐一論列，併此敘明。
玖、據上論結，本件上訴為一部有理由，一部無理由，依民事訴
    訟法第436 之1 第3 項、第450 條、第449 條第1 項、第79
    條、第85條第2 項，判決如主文。
中    華    民    國    97    年    10    月    16    日
                  民事第一庭    審判長法  官  朱玲瑤
                                      法  官  劉惠娟
                                      法  官  陳宛榆
以上正本證明與原本無異。
本判決不得上訴。
中    華    民    國    97    年    10    月    16    日
                                      書記官  曹德英


司法院資訊處製作；財團法人民間司法改革基金會備份。
